【裁判字號】    99,重勞上,12
【裁判日期】    991207
【裁判案由】    確認僱傭關係存在等
【裁判全文】
臺灣高等法院民事判決                        99年度重勞上字第12號
上  訴  人  財團法人台灣大電力研究試驗中心
法定代理人  涂正義
訴訟代理人  陳金泉律師
            葛百鈴律師
            李瑞敏律師
被  上訴人  羅燦勳
訴訟代理人  紀亙彥律師
複  代理人  鈕則慧律師
上列當事人間確認僱傭關係存在等事件，上訴人對於中華民國99
年1 月29日臺灣桃園地方法院98年度勞訴字第48號第一審判決提
起上訴，本院於99年11月23日言詞辯論終結，判決如下：
    主      文
原判決關於命上訴人(一)應給付被上訴人新臺幣拾捌萬玖仟陸佰
壹拾元，及自民國九十八年四月一日起至清償日止按週年利率百
分之五計算之利息；(二)給付逾「自民國九十九年二月二十六日起
至本件判決確定之日止，按月給付被上訴人新臺幣陸萬肆仟玖佰
拾伍元」；(三)按年給付被上訴人新臺幣伍萬壹仟玖佰肆拾捌元
部分，及該部分假執行之宣告，暨訴訟費用之裁判均廢棄。
上廢棄部分，被上訴人在第一審之訴及其假執行之聲請均駁回。
其餘上訴駁回。
第一、二審訴訟費用由被上訴人負擔百分之十三，餘由上訴人負
擔。
    事實及理由
壹、程序部分：
    按確認法律關係之訴，非原告有即受確認判決之法律上利益
    者，不得提起之，民事訴訟法第247條第1項前段定有明文。
    又所謂即受確認判決之法律上利益，係指法律關係之存否不
    明確，原告主觀上認其在法律上之地位有不妥之狀態存在，
    且此種不妥之狀態，能以確認判決將之除去者而言，最高法
    院52年度台上字第1240號判例意旨可資參照。本件被上訴人
    主張兩造間之僱傭關係存在，為上訴人所否認，則被上訴人
    對於兩造間之僱傭關係是否存在此法律關係有不安之狀態存
    在，必須藉確認判決除去此不安之狀態，是被上訴人就其請
    求確認兩造間之僱傭關係存在部分，自有即受確認判決之法
    律上利益無疑。
貳、實體部分：
一、被上訴人起訴主張：伊自民國(下同)78年6 月10日起受僱於
    上訴人，在上訴人電力試驗部擔任高級工程師，每月薪資新
    臺幣（下同）64,935元，詎上訴人竟以虧損、業務緊縮為由
    ，於97年7月21日通知伊自同年8月16日起終止兩造間之僱傭
    契約。惟上訴人並無虧損、業務緊縮之情事，其終止兩造間
    僱傭契約違反勞動基準法(下稱勞基法)之規定，且有違最後
    手段性、誠實信用原則及欠缺社會正當性之情形，而不生終
    止契約之效力，伊得請求自97年8月16日起至98年2月15日止
    之薪資共計389,610元，及自98年2月16日起至本件判決確定
    之日，按月給付薪資64,935元暨按年給付特別休假應休未休
    之折算薪資51,948元等情。爰依法求為確認兩造間之僱傭關
    係存在，及命上訴人如數給付上揭薪資，並加給389,610 元
    請求部分之法定遲延利息之判決。
二、上訴人則以：伊於97年8 月16日資遣被上訴人時，確實已連
    年虧損，且被上訴人負責之主要業務即多氯聯苯檢測，因多
    氯聯苯濫用情形改善而逐年萎縮，迄至97年9 月23日伊已無
    繼續從事該業務需求與必要，而經行政院環境保護署 (下稱
    環保署) 同意廢止多氯聯苯檢測許可，伊自該日起已不得再
    執行多氯聯苯檢測業務，並同時廢止被上訴人原所歸屬之環
    境檢驗室，被上訴人因多氯聯苯業務萎縮而幾近無工作負擔
    ，伊依勞基法第11條第2 款規定預告終止兩造間僱傭契約，
    自有理由。伊曾嘗試安排被上訴人至其他部門任職，惟因被
    上訴人專長並不符合其他部門所需，不得已始依法預告資遣
    ，並給付資遣費。另被上訴人違法影印、拷貝伊之營業秘密
    文件作為本件證物，除該違法取得之資料不得作為本件訴訟
    證據外，被上訴人行為業已嚴重破壞雇主與勞工間之信賴關
    係，伊實無可能再接納被上訴人復職等語，資為抗辯。
三、原審判決為被上訴人全部勝訴之判決，上訴人不服，提起上
    訴，並補陳：有關伊97年度全年度收支實數，係於98年年初
    計算出來，即係伊終止兩造間僱傭契約以後所發生之事實，
    原審法院未查，以此事實作為論斷伊所為之資遣不合法，顯
    有違論理經驗法則。伊資遣被上訴人之原因單純係因多氯聯
    苯業務萎縮、環境檢驗室因此廢止，導致被上訴人原負責業
    務量之85%因而消失，僅剩餘15%之業務量為負責TAF 認證與
    報告簽署人業務，故不得已資遣被上訴人。伊既因多氯聯苯
    檢測業務市場萎縮至零，而無此業務承作，為求永續經營而
    不得不精減人力，自無權利濫用或違法情事可言。伊資遣被
    上訴人亦無違反社會正當性原則。被上訴人雖稱伊必須窮盡
    一切安置其後方能將其資遣云云，惟電力設備等檢驗涉及專
    業與安全性，實難期待伊得任意安插職務，且安置義務之踐
    行應僅限於依勞基法第11條第4 款規定，本件資遣並非以勞
    基法第11條第4 款規定為之，自無同款「又無適當工作可供
    安置之原因」之適用。縱認本件確認僱傭關係存在，因被上
    訴人未通知準備提供勞務，或有提供勞務之事實，其主張伊
    應續為特別休假給付、工資給付、年終獎金給付，實屬無理
    。員工特別休假權益並無折換給付工資之理，且關於年終獎
    金部分，為雇主恩惠性給予，並無可能如月薪般按月定期給
    付，就此部分被上訴人亦無請求基礎。至特別休假工資部分
    ，被上訴人既否認勞動契約終止，則依法實無請求工資之理
    。事實上，被上訴人於爭訟期間已無提供勞務，亦即無長期
    工作，須休假調養身心之情，遽再為此按年特別休假工資請
    求，顯有違事理。再者，被上訴人已領取資遣費1,255,843
    元，故若認伊應為給付被上訴人薪資的話，伊主張為抵銷等
    語置辯，且聲明：(一)原判決廢棄。(二)被上訴人在第一審之訴
    及假執行之聲請均駁回。被上訴人於本院補陳：伊主要職務
    為上訴人經TAF 認證之「油品檢驗室」主管及「油品檢驗室
    」報告簽署人，非如上訴人所稱僅負多氯聯苯檢測員一項業
    務。上訴人之資遣根本目的在對年資最高之員工做無端之懲
    罰，難符社會正當性。至上訴人所謂要求伊前往學習紅外線
    檢測，根本係虛晃一招，無心培養伊之第二專長，上訴人所
    為之資遣與法不合等語，並答辯聲明：上訴駁回。
四、兩造不爭執之事實：
  (一)被上訴人自78年6月10日起受僱於上訴人，在上訴人電力試
    驗部門擔任高級工程師，每月薪資64,935元。
  (二)上訴人於97年7月間以虧損、業務緊縮為由，通知被上訴人
    自同年8月16日起終止兩造間僱傭契約。
  (三)上訴人於97年8月28日匯1,255,843元予被上訴人(見本院卷
    第186頁之臺灣中小企業銀行匯款申請書匯款人證明聯)。
  (四)上訴人提出之「電力部(全部)歷年收支統計表」(即上證6號
    證物，見本院卷第60頁)，形式上為真正。
五、上訴人以業務緊縮、虧損為由，終止僱傭契約，為不合法：
  (一)按「勞基法第11條第2 款規定雇主因業務減縮時可經預告終
    止勞動契約，必係企業經營因景氣下降、市場環境變化等情
    事而須緊縮業務，以致產生多餘人力，雇主為求經營之合理
    化必須解僱勞工時，始得以業務緊縮為由終止勞動契約」；
    「勞動基準法第11條第2 款規定，雇主得因業務緊縮，預告
    勞工終止勞動契約者，必以雇主確有業務緊縮之事實，而無
    從繼續僱用勞工之情形，始足當之。是以雇主倘僅一部歇業
    ，而他部門依然正常運作，仍需用勞工時，本諸勞動基準法
    第一條保障勞工權益，加強勞僱關係之立法意旨，尚難認為
    已有業務緊縮，得預告終止勞動契約之事由。又所謂業務緊
    縮，係指雇主在相當一段期間營運不佳，生產量及銷售量均
    明顯減少，其『整體業務』應予縮小範圍而言。至雇主所營
    事業因生產方式之改變或營業方向調整，其局部單位工作減
    少，人力可予裁減，尚非屬業務緊縮之列」（最高法院95年
    台上字第597號、 第2716號、98年度台上字第1821號判決參
    照）。
  (二)被上訴人任職時之工作項目為：(1)多氯聯苯檢測環境檢驗室
    ：實際檢驗工作佔被上訴人工作量的85%；(2)TAF認證油品實
    驗室：TAF 派員檢查時配合提供受檢、完成檢驗（非每日必
    須進行之例行性工作）；(3)油品實驗室報告簽署人：被上訴
    人於第一報告簽署人因故（如出差、請假等）無法簽署時，
    代理報告完成後之確認與簽署工作；(4)紅外線檢測電力部分
    ，為上訴人所自認（見本院卷240-241頁）。查：
  上訴人多氯聯苯檢測營收94年高達3,113,030元， 隨後持續
    減少，至資遣前即96年全年度僅餘281,750元。 另證人即電
    力試驗部代理副理張振昌亦證稱：「有告知業務嚴重萎縮情
    形，希望被上訴人了解狀況」等語（見本院卷第179頁）。
  惟，上訴人「油中油品檢測」收入則自94年至96年間分別有
    3,402,555元、3,439,235元、3,461,130元營業收入 （見本
    院卷第241頁），依然正常運作，仍需用勞工。
  上訴人之電力部門歷年業務收支比較表（見原審卷第53頁）
    ，自93年起至97年8 月間固呈現虧損多年之情形，然其中環
    化類檢測收入於96、97年均為4 百多萬元（見本院卷第53頁
    ），較93年至95年之收入減少，惟較上訴人於97年3 月18日
    內部評估之380 萬元，而據以為調整人力依據相較（見原審
    卷第70頁），實際收入則為預期之122％， 97年全年度實際
    收入數額超過先行估算值之122%，其發生時點係至98年年初
    才能計算出來，然於97年8 月16日資遣時，其契約預期收入
    已可預知全年之收入情形，並非無法評估，故上訴人抗辯97
    年度收入係至98年年初才能計算出來，屬資遣以後所發生之
    事實，非上訴人終止契約當時所得予審酌者，不得予以審查
    云云，自無足取。
  故，上訴人電力試驗部門中之多氯聯苯檢測業務雖有萎縮、
    營業收入也大幅減少，然就電力試驗部整體業務而言，並非
    全面業務緊縮，上訴人為預告終止勞動契約不合法。
  (三)另證人張振昌亦證稱：「97年3 月18日簽呈會辦是要依整個
    單位的性質，除勞安部門是任務編組沒有會簽外，主要部門
    都有會簽」等語（見本院卷第179頁）， 且上訴人有讓被上
    訴人學習其他同部門、不同組別之電力業務（按被上訴人為
    環化檢測業務），然被上訴人之年資及薪資為所屬電力試驗
    部門中第二資深，其下尚有工作年資較為資淺者，有上訴人
    電試驗部人事/薪資表在卷可按（見原審卷第102頁），如確
    有資遣員工之必要，亦應考量工作經驗較欠缺及工作素質較
    低劣之員工為優先，始為合理，以避免雇主藉業務緊縮規避
    資深員工退休金之給付，而上訴人所資遣者均屬薪資較高之
    高階員工，並為終止勞動契約之行為（按薪資最高之何立仁
    及被上訴人2人均遭資遣）； 且被上訴人所屬環境實驗室部
    門包括被上訴人在內有7 名員工，其中陳國誼、賴淑霞是在
    92年12月1日，劉奕宏是91年1月28日，范芫魁是在91年11月
    1日楊政晁是在91年6月12日調動到其他部門，為上訴人所不
    爭執，上開派任他職員工亦與被上訴人同為化工專長，亦有
    簡歷表在卷可按（見原審卷第90、108頁、第120、124-125
    頁），況上訴人於資遣被上訴人及何立仁後，於97- 99年間
    ，又公開招募新進人員（含青輔會大專畢業生至NPO 職場實
    習職缺6名，見原審卷第20、80頁、本院卷第170頁），足證
    上訴人中心尚有人力需求。按解僱勞工時，涉及勞工既有工
    作將行喪失，屬工作權保障之核心範圍，是勞基法第12條對
    雇主得不經預告終止契約事由採取列舉規定，以限制雇主終
    止契約權限，即有解僱之最後手段性原則之適用，換言之，
    解僱應為雇主終極、無法避免，不得已之手段。是上訴人以
    勞基法第11條第2款規定之業務緊縮事由解僱被上訴人， 須
    上訴人因經營業務規模緊縮致不得不資遣員工，且又無其他
    方法可資替代時始足當之。茲上訴人並未舉證證明被上訴人
    學習其他同部門、不同組別之電力業務有何不適合或成果未
    彰之情形（按證人張振昌雖證稱：依我當時了解，被上訴人
    還是無法勝任其他組別之工作─見本院卷第179頁， 僅係其
    個人主觀之預測，並無證據以資佐證），且未循上開模式將
    被上訴人調派其他單位服務，於資遣被上訴人後仍有招募新
    進人員之行為，尚難認上訴人之資遣係其業務規模緊縮之最
    後手段，亦欠缺社會正當性。
  (四)上訴人所稱機密資料中「電力部代理副理工作事蹟說明」，
    為上訴人中心電力部代理副理工作事蹟說明之草稿，依照該
    資料形式上觀之，該代理副理製作此資料時間點應係97年11
    月，為上訴人所自陳（見原審卷第50頁），距被上訴人離職
    日已有3 個月，而該「電力部代理副理工作事蹟說明」既屬
    代理副理工作事蹟說明之草稿，客觀上被上訴人應無法於一
    般辦公時間進入辦公室複製資料，自不能逕行認定被上訴人
    有偷竊行為；再，上訴人前對於被上訴人提起刑事告訴，亦
    經檢察官以：「上訴人入出口皆有警衛管制，但無人見聞被
    上訴人於離職後再擅入上訴人中心」等情，予以不起訴處分
    在案，有臺灣桃園地方法院檢察署檢察官99年度偵字第3287
    號不起訴處分書在卷可按（見本院卷第166-167頁）， 故上
    訴人抗辯被上訴人偷竊上訴人中心機密資料，用以作為本件
    訴訟資料之用，已破壞兩造員工雇主間之信賴關係，實無可
    能再接納被上訴人復職等語，自無足取。
  (五)況，依上訴人組織圖所示，其業務部門有研究企業部、電力
    試驗部、電器試驗部、電表試驗部、驗證部、管理部、會計
    部、勞工安全衛生管理處，有上訴人提出之簡介在卷可按（
    見本院卷第74-83頁）， 上訴人業務會報會議紀錄亦未載明
    其他部門之業務亦有緊縮之情形（見原審卷第54-58頁），
    故上訴人未能舉證證明其『整體業務』有應予縮小之情形，
    其資遣被上訴人亦不合法。
  (六)被上訴人於被資遣前，服務年資中，年度考績有16年均為甲
    等，與同單位之其他人員相比較，其歷來考績表現並非最差
    ，96年度考績雖評比為「丙等」，惟上訴人單憑一年考績評
    比為丙等，即以「與部門、同組等同儕相較為差」為由，資
    遣被上訴人，難謂有正當性，故上訴人抗辯被上訴人96年度
    考績列為丙等與部門、同組等同儕相較「考績較差」，乃據
    以「資遣」被上訴人云云，亦無足取。
  (七)綜上，上訴人『整體業務』並無緊縮情形，僅因組織中某一
    部門（電力試驗部門）之其中一個實驗室（多氯聯苯檢測業
    務）之業務量不足即資遣被上訴人，且於資遣後，上訴人仍
    有招募新員工之行為，尚難認上訴人有業務緊縮、虧損之情
    形，上訴人所為之資遣與最高法院判決意旨所闡述之企業資
    遣條件及業務緊縮之要件、情況不合，其終止被上訴人之勞
    動契約，自屬無據。
六、被上訴人得請求上訴人給付之薪資、利息：
  (一)上訴人資遣被上訴人既不合法，則兩造間僱傭關係仍屬存在
    ，故被上訴人請求確認兩造間僱傭關係存在，並請求上訴人
    給付自97年8月16日起至98年2月15日止之薪資共計389,610
    元，及自98年2 月16日起至本件判決確定之日，按月給付薪
    資64,935元，應予准許。
  (二)按稱「僱傭者，謂當事人約定，一方於一定或不定之期限內
    為他方服勞務，他方給付報酬之契約；僱用人受領勞務遲延
    者，受僱人無補服勞務之義務，仍得請求報酬」（民法第48
    2、487條前段參照）。又按債權人拒絕受領或於債務人履行
    債務前，已預示拒絕受領之意思表示，或債務人之給付兼需
    債權人之行為而不行為，債權人即負受領遲延之責任。且債
    權人遲延後，須再表示受領之意思，或為受領給付作必要之
    協力，催告債務人給付時，受領遲延之狀態，始因滌除而告
    終了。本件兩造間之勞僱關係既不因上訴人片面終止勞動契
    約而失效，即仍繼續存在，而被上訴人亦已向上訴人表示為
    給付勞務之通知，有桃園縣政府勞資爭議調解委員會會議紀
    錄在卷可證（見原審卷第11-14頁）， 甚且提起本件確認僱
    傭關係存在之訴訟，足見其在上訴人解僱前無去職之意思，
    並已表示願繼續提供勞務之意思，則上訴人於解僱並拒絕受
    領被上訴人勞務後，應負受領遲延之責，而在其再表示受領
    之意思或為受領給付作必要之協力，催告被上訴人給付時，
    其受領遲延之狀態始得認為終了，被上訴人無須補服勞務，
    仍得請求報酬。被上訴人主張其每月薪資為64,935元，為上
    訴人所不爭執，故被上訴人請求上訴人自97年8 月16日起計
    算至至98年2月15日止，共6個月之工資389,610元 （計算式
    64,935×6=389,610）；並自98年2月16日起至本件判決確定
    之日，按月給付被上訴人薪資64,935元，應予准許。
  (三)又，給付無確定期限者，債務人於債權人得請求給付時，經
    其催告而未為給付，自受催告時起，負遲延責任。其經債權
    人起訴而送達訴狀者，與催告有同一之效力。遲延之債務，
    債權人得請求依法定利率計算之遲延利息（民法第229條第2
    項、第233條第1項前段參照）。本件兩造並未約定給付之日
    期，依其性質屬給付無確定期限，上訴人應自受催告時起，
    始負遲延責任，被上訴人就97年8月16日起至98年2月15日止
    ，共6個月之工資389,610元部分，請求上訴人自起訴狀繕本
    送達之翌日即98年4月1日(見原審卷第29頁)起至清償日止按
    年息百分之5計算之利息，亦屬可取。
七、被上訴人不得請求特別休假應休未休之折算薪資：
    按「勞工在同一雇主或事業單位，繼續工作滿一定期間者，
    每年應依左列規定給予特別休假：一、一年以上三年未滿者
    七日。二、三年以上五年未滿者十日。三、五年以上十年未
    滿者十四日。四、十年以上者，每一年加給一日，加至三十
    日為止」（勞動基準法第38條參照）。被上訴人主張其每年
    有特別休假日數24日之事實，固為上訴人所不爭執。惟勞基
    法第38條所定之特別休假，工資應由雇主照給，雇主經徵得
    勞工同意於休假日工作者，工資應加倍發給，勞基法第39條
    定有明文，足見勞基法第38條所定之特別休假制度，乃係以
    回復勞工身心疲勞及保障勞工社會、文化生活為目的，規定
    勞工於服務滿一定年限後，即得依據年資長短，享有一定期
    間之特別休假，用以獎勵勞工並使其能調劑身心、發展人格
    ，促進家庭、社會生活，而非使勞工藉此增加工資，故倘非
    雇主因有工作需要，且經徵得勞工同意者外，自應以休假為
    原則，至勞基法施行細則第24條第3 款固規定：「特別休假
    因年度終結或終止契約而未休者，其應休未休之日數，雇主
    應發給工資」，然該細則係勞基法之子法，解釋上仍須以勞
    工因業務需要而於休假日工作，致其特別休假於年度終結或
    終止契約時仍未休畢之情形，始有適用之餘地，方符合母法
    即勞基法第38條、第39條之規範意旨 (最高法院95年度台上
    字第1310號裁判參照）。茲被上訴人自97年8 月16日起既經
    上訴人終止僱傭契約，事實上即處於休假之狀態，未提供勞
    務，已無從向上訴人行使特別休假，亦不發生上訴人有因工
    作需要而令被上訴人放棄特別休假之情形，是被上訴人依據
    兩造間勞動契約關係，請求上訴人按年另外給付被上訴人特
    別休假應休未休之折算薪資51,948元（計算式:64,935×24/
    30=51,948），自無足取。
八、上訴人主張抵銷部分：
  (一)按二人互負債務，而其給付種類相同，並均屆清償期者，各
    得以其債務，與他方之債務，互為抵銷；抵銷，應以意思表
    示，向他方為之。其相互間債之關係，溯及最初得為抵銷時
    ，按照抵銷數額而消滅（民法第334條第1項、第335條第1項
    參照）。查上訴人資遣被上訴人後，業於97年8月28日匯1,2
    55,843元予被上訴人，被上訴人已受領資遣費1,255,843 元
    ，並有上訴人資遣核算明細表 (97年8月)、臺灣中小企業銀
    行匯款申請書匯款人證明聯在卷可按（見本院卷第185-186
    頁），故被上訴人主張其於97年7 月25日將資遣通知單與資
    遣費領款收據（空白）正本，隨「拒絕資遣簽文」一併退回
    ，並未簽收任何「資遣費」與申請任何「失業保險給付」云
    云（見本院卷第164頁），自無足取。
  (二)被上訴人既已受領資遣費1,255,843 元，上訴人為抵銷之主
    張，自屬可取。按被上訴人於資遣時，每月薪資為64,935元
    ，每日之薪資即為2,165元（計算式64,935÷30= 2,165元；
    元以下四捨五入，以下同）；則上訴人得抵銷共計19月又10
    日之薪資，即自97年8月16日至99年2月25日薪資（計算式：
    64,935×19＝1,233,765；2,165×10＝21,650；1,233,765
    +21,650＝1,255,415，計19月又10日；餘428元不滿1日不予
    計算）。經抵銷後，被上訴人得請求上訴人自99年2 月26日
    起至本件判決確定之日，按月給付薪資64,935元。又就自97
    年8月16日起至98年2月15日止，共6個月之工資389,610元，
    及自98年4月1日起至清償日止按年息百分之5 計算之利息部
    分，因溯及最初得為抵銷時，按照抵銷數額而消滅，被上訴
    人自不得再予請求。
九、綜上所述，上訴人97年8月16日依據勞基法第11條第2款「業
    務緊縮」之事由資遣被上訴人，於法不合，不生合法終止兩
    造勞僱關係之效力。被上訴人請求確認兩造間之勞僱關係存
    在，及自99年2 月26日起至本件判決確定之日，按月給付薪
    資64,935元，即屬有據，應予准許。逾上開應准許所為請求
    ，則無理由，應予駁回。原審就上開不應予准許部分，為上
    訴人敗訴之判決，並為假執行之宣告，尚有未合，上訴人提
    起上訴指摘原判決此部分不當，求予廢棄改判，為有理由，
    爰由本院就原判決該部分予以廢棄，改判如主文第2 項所示
    。另原審就上開應予准許部分，為上訴人敗訴之判決，並為
    假執行之宣告，尚無不合，上訴人提起上訴指摘原判決此部
    分不當，求予廢棄改判，為無理由，應駁回其上訴。
十、本件事證已臻明確，兩造其餘主張與舉證，經審酌核與判決
    結果不生影響，爰不逐一論述，併此敘明。
十一  據上論結，本件上訴為一部有理由，一部無理由，依民事訴
    訟法第449條第1項、第450條、第79條，判決如主文。
中    華    民    國    99    年    12    月    7    日
                      勞工法庭
                        審判長法  官  林恩山
                              法  官  陳雅玲
                              法  官  黃國忠
正本係照原本作成。
如不服本判決，應於收受送達後20日內向本院提出上訴書狀，其
未表明上訴理由者，應於提出上訴後20日內向本院補提理由書狀
（均須按他造當事人之人數附繕本）上訴時應提出委任律師或具
有律師資格之人之委任狀；委任有律師資格者，另應附具律師資
格證書及釋明委任人與受任人有民事訴訟法第466 條之1第1項但
書或第2 項（詳附註）所定關係之釋明文書影本。如委任律師提
起上訴者，應一併繳納上訴審裁判費。
中    華    民    國    99    年    12    月    8     日
                              書記官  陳明俐
附註：
民事訴訟法第466條之1（第1項、第2項）：
對於第二審判決上訴，上訴人應委任律師為訴訟代理人。但上訴
人或其他法定代理人具有律師資格者，不在此限。
上訴人之配偶、三親等內之血親、二親等內之姻親，或上訴人為
法人、中央或地方機關時，其所屬專任人員具有律師資格並經法
院認為適當者，亦得為第三審訴訟代理人。
臺灣高等法院民事裁定                99年度重勞上字第12號
上  訴  人  財團法人台灣大電力研究試驗中心
                      設桃園縣觀音鄉○○村○○○路6-6號
法定代理人  涂正義    住同上
訴訟代理人  陳金泉律師
            葛百鈴律師
            李瑞敏律師
被  上訴人  羅燦勳    住臺北縣中和市○○路203之4號
訴訟代理人  紀亙彥律師
複  代理人  鈕則慧律師
上列當事人間確認僱傭關係存在等事件，本院於民國99年12月7
日所為之判決，其原本及正本應更正如下：
    主  文
原判決原本及正本主文第一項關於「(二)給付逾『自民國九十九年
二月二十六日起至本件判決確定之日止，按月給付被上訴人新臺
幣陸萬肆仟玖佰拾伍元』」之記載，應更正為「(二)給付逾『自
民國九十九年三月二十六日起至本件判決確定之日止，按月給付
被上訴人新臺幣陸萬肆仟玖佰拾伍元』」。原判決原本及正本
「事實及理由」八、(二)中關於「即自97年8月16日至99年2月25日
薪資 (計算式：64,935×19＝1,233,765；2,165×10＝21,650；
1,233,765﹢21,650＝1,255,415，計19月又10日；餘428元不滿1
日不予計算)。經抵銷後，被上訴人得請求上訴人自99年2月26日
起至本件判決確定之日，按月給付薪資64,935元」之記載，應更
正為「即自97年8月16日至99年3月25日薪資 (計算式：64,935×
19＝1,233,765；2,165×10＝21,650；1,233,765﹢21,650＝1,2
55,415，計19月又10日；餘428元不滿1 日不予計算)。經抵銷後
，被上訴人得請求上訴人自99年3 月26日起至本件判決確定之日
，按月給付薪資64,935元」；九、綜上所述第四行關於「99年2
月26日」之記載，應更正為「99年3月26日」。
    理  由
一、按判決如有誤寫、誤算或其他類此之顯然錯誤者，法院得依
    職權以裁定更正；其正本與原本不符者亦同 (民事訴訟法第
    232條第1項參照)。
二、查本院前開判決原本及正本有如主文所示之顯然錯誤，應予
    更正。
三、依首開規定裁定如主文。
中    華    民    國    99    年    12    月    13    日
                      勞工法庭
                        審判長法  官  林恩山
                              法  官  陳雅玲
                              法  官  黃國忠
正本係照原本作成。
不得抗告。
中    華    民    國    99    年    12    月    15    日
                              書記官  陳明俐

司法院資訊處製作；財團法人民間司法改革基金會備份。
